【裁判字號】    89,易,2931
【裁判日期】    891013
【裁判案由】    竊盜
【裁判全文】
台灣台中地方法院刑事判決                        八十九年度易字第二九三一號
    公  訴  人  台灣台中地方法院檢察署檢察官
    被      告  乙○○
右列被告因竊盜案件，經檢察官提起公訴（八十九年度偵字第一一三五○號），本院
判決如左：
    主      文
乙○○竊盜，處有期徒刑柒月。
    事      實
一、乙○○意圖為自己不法之所有，於民國八十九年四月三日上午五時許，駕駛車牌
    Ｅ９─７４８０號自用小貨車，至台中縣沙鹿鎮○○路二一七號，徒手竊取甲○
    ○所有之電線一批，隨即以前開小貨車載運至台中縣梧棲鎮○○路○段二○四號
    「慶安資源回收場」，以新台幣（下同）一萬一千五百五十元（另乙○○自己所
    有之廢鐵、廢馬達計四百五十元，合計一萬二千元）之代價，出售予不知情之許
    素蓮。
二、案經台中縣警察局清水分局報告台灣台中地方法院檢察署檢察官偵查起訴。
    理      由
一、訊據被告乙○○坦承將電線一批，以一萬一千五百五十元之代價，出售予許素蓮
    之事實，惟矢口否認竊行，辯稱：該批電線係撿到的云云。經查：被告如何駕駛
    車牌Ｅ９─７４８０號自用小貨車，於前揭時地，竊取被害人甲○○所有之電線
    一批之事實，業據被告於警詢、偵查中坦承不諱，核與被害人指指認在「慶安資
    源回收場」起獲之電線，係其所失竊之物品等語；證人許素蓮證述該等物品係被
    告載運前來求售，經詢問來源，被告稱其所開設之水電公司，因景氣不好，已未
    營業，所以將庫存之電線清除掉等語相符，並有估價單、贓物認領保管收據各一
    紙在卷可憑。參諸被害人指稱其所失竊之電線係存放在台中縣沙鹿鎮○○路二一
    七號屋內等語，顯見該等物品確係被告所竊，並非拾獲。是被告翻異前詞，所辯
    核係畏罪卸責之詞，委無可採，本件被告竊盜之罪證已臻明確，其犯行洵堪認定
    。
二核被告所為，係犯刑法第三百二十條第一項之竊盜罪。爰審酌被告有毒品前科之
    品性（參卷附台灣台中地方法院檢察署刑案資料查註紀錄表及台灣高等法院被告
    全國前案紀錄表）、犯罪之動機、目的、手段、所生危害及犯後態度等一切情狀
    ，量處如主文所示之刑，以示懲儆。
三據上論斷，應依刑事訴訟法第二百九十九條第一項前段，刑法第三百二十條第一
    項，罰金罰鍰提高標準條例第一條前段，判決如主文。
 中     華      民      國    八十九    年      十      月     十三     日
                                      法  官  張  恩  賜
右正本證明與原本無異。
如不服本判決，應於判決送達後十日內向本院提出上訴狀，上訴於臺灣高等法院臺中
分院( 須附繕本 )。
                                      書記官
 中     華      民      國    八十九    年      十      月     十三     日
附錄論罪科刑之法條︰
刑法第三百二十條第一項︰意圖為自己或第三人不法之所有，而竊取他人之動產者，
為竊盜罪，處五年以下有期徒刑拘役或五百元以下罰金。


司法院資訊處製作；財團法人民間司法改革基金會備份。
